lt-LT: Rankenos tipas: Ilga; Be rankenos; Trumpa; Kita
fr: Type de poignée: Long; Pas de poignée; Courte; Autre
it: Tipo di manico: Lungo; Nessuna impugnatura; Corta; Altro
pt-PT: Tipo de alça de mala: Comprido; Sem punho; Curto; Outro
ro-RO: Tip mâner: Lung; Fără mâner; Scurt; Altele
hu: Fogantyú típusa: Hosszú; Nincs fogantyú; Rövid; Egyéb
cs: Typ rukojeti: Dlouhé; Bez rukojeti; Krátký; Jiné
th: ประเภทด้ามจับ: ยาว; ไม่มีที่จับ; สั้น; อื่นๆ
sk-SK: Typ rukoväte: Dlhý; Bez rukoväte; Krátky; Iné
ja: ハンドルタイプ: ロング; ハンドルなし; ショート; その他
tr: Sap Tipi: Uzun; Kabzasız; Kısa; Diğer
hr-HR: Vrsta drške: Duga; Bez ručke; Kratki; Ostalo
ko: 핸들 유형: 롱; 손잡이 없음; 짧은; 기타
el: Τύπος λαβής: Μακρύ; Χωρίς λαβή; Κοντό; Άλλο
zh-CN: 手柄类型: 长; 无握把; 短; 其他
bg-BG: Тип дръжка: Дълга; Без дръжка; Къса; Други
pl: Typ uchwytu: Długie; Brak uchwytu; Krótkie; Inne
en: Handle type: Long; No handle; Short; Other
sl-SI: Vrsta ročaja: Dolga; Brez ročaja; Kratka; Drugo
nl: Handgreeptype: Lang; Zonder handvat; Kort; Andere
de: Handgrifftyp: Lang; Kein Griff; Kurz; Sonstiges
da: Håndtagstype: Lang; Intet håndtag; Kort; Andet
sv: Handtagstyp: Lång; Inget handtag; Kort; Övrigt
pt-BR: Tipo de puxador: Longo; Sem alça; Curto; Outro
vi: Loại tay cầm: Dài; Không có tay cầm; Ngắn; Khác
nb: Håndtakstype: Lang; Ingen håndtak; Kort; Annet
es: Tipo de mango: Largo; Sin asa; Corto; Otros
fi: Kahvatyyppi: Pitkä; Ei kahvaa; Lyhyt; Muu
zh-TW: 手柄類型: 長; 無手柄; 短; 其他
ru: Тип ручки: Длинная; Без рукоятки; Короткая; Другое